Inventaris van het archief van het Rijkszuivelconsulentschap voor Kaas te Arnhem: archief, (1950) 1959-1971 (1973)
Nationaal Archief, Den Haag
Rijkszuivelconsulentschap voor Kaas te Arnhem
Rijkszuivelconsulentschap Kaas
1950-1973
merendeel 1959-1971
L217
3.90 meter; 131 inventarisnummers.
Normale geschreven, getypte en gedrukte documenten, geen bijzondere handschriften.
Nationaal Archief, Den Haag
Het archief van het Rijkszuivelconsulentschap voor Kaas te Arnhem (1959-1971) bevat hoofdzakelijk stukken betreffende haar organisatie, takenpakket, en ondernomen nevenactiviteiten. Onder taken en nevenactiviteiten wordt verstaan o.a. kwaliteitsonderzoek, mechanisatie vraagstukken, kaasverpakking, kaasafzet en -bewaring, voorlichting, en rapportages aangaande internationaal overleg en optredens van het consulentschap. De meeste archiefbescheiden bestaan uit notulen, correspondentie, agenda's, rapportages, notities en concepten.
Archiefvorming
Geschiedenis van de archiefvormer
Omstreeks 1880 ging de coöperatieve verwerking van melk steeds meer op de voorgrond treden, de bereiding van boter en kaas werd overgebracht van de boerderij naar de fabriek. In deze tijd ontbrak het in Nederland aan voorlichting en aanmoediging van de zijde van deskundigen, zoals wel het geval was in het buitenland, vooral in Denemarken.
In Friesland gevoelde men al spoedig de concurrentie van andere exporterende landen, zodat van genoemde provincie uit pogingen in het werk werden gesteld om zich aan te passen bij de veranderde omstandigheden.
Met de tijdelijke aanstelling van een deskundige op zuivelgebied uit Sleeswijk-Holstein in 1881 door de Friesche Maatschappij van Landbouw, die optrad als inspecteur in de zuivelbereiding en adviezen gaf, en in 1889 door dezelfde Maatschappij de aanstelling van een ambtenaar in vaste dienst, die zich als consulent geheel zou wijden aan de bevordering van de belangen van de zuivelbereiding, begint de geschiedenis van het zuivelconsulentwezen in Nederland.
Het goede voorbeeld, door de Friesche Maatschappij van Landbouw gegeven, vond navolging in andere provincies.
Achtereenvolgens werden zuivelconsulenten aangesteld in de provincies: Zuid-Holland in 1893, Noord-Holland in 1895, Utrecht, Gelderland en Limburg in 1887, Noord-Brabant in 1898, Zeeland en Drenthe in 1899 en tenslotte Groningen en Overijssel in 1900.
Ofschoon in bijna alle provincies het initiatief voor de aanstelling van zuivelconsulenten werd genomen door de bestaande landbouworganisaties, waarbij het Rijk financiële steun verleende, waren de consulenten toch niet te beschouwen als direct ondergeschikte ambtenaren van die organisaties. Evenwel waren er al spoedig moeilijkheden voornamelijk van financiële aard. De uitgaven gingen bij sommige landbouworganisaties weldra de draagkrachten te boven, zodat deze naast de Rijkssubsidie ook bijdragen van zuivelfabrieken moesten vragen.
Een en ander was oorzaak dat door de Regering in 1912 werd besloten de zuivelconsulenten geleidelijk in rijksdienst te doen overgaan, nadat geruime tijd tevoren de provincies Gelderland en Overijssel de aldaar werkzame zuivelconsulenten tot provinciaal ambtenaar hadden gemaakt.
De eerste zuivelconsulenten die tot Rijksambtenaar werden benoemd, waren die in de provincies Noord-Brabant en Noord- en Zuid-Holland, waarna sinds 1930 geleidelijk in de andere provincies ook rijkszuivelconsulenten werden benoemd.
In de jaren 1957-1979 werden de provinciale rijkszuivelconsulentschappen geleidelijk opgeheven.
In de plaats daarvan werden enerzijds vele taken ondergebracht bij enkele landelijke specialistische rijkszuivelconsulentschappen, nl. voor Kaas te Arnhem (zie inv. nr. 1), voor Consumptiemelk en voor melkprodukten, de beide laatsten gevestigd in 's-Gravenhage, allen ressorterende onder de Directie Veeteelt- en Zuivelaangelegenheden en anderzijds taken overgenomen door de landelijke provinciale rijksveeteeltconsulenten. In verband met een herstructurering van het departement van Landbouw en Visserij werd het Rijkszuivelconsulentschap voor Kaas te Arnhem per 1 januari 1971 opgeheven. (zie inv. nr. 1)
Taak (zie inv. nr. 1)
De taak van het Rijkszuivelconsulentschap voor Kaas kan als volgt worden omschreven:
De Consulent moet de overheid zo goed mogelijk inlichten over de gang van zaken op technisch gebied en ten aanzien van de kwaliteit van de kaasprodukten. Hij woont daarom de keuringen bij, die de regionale zuivelbonden van de Koninklijke Nederlandse Zuivelbond houden, teneinde de voor de leverancier vast te stellen prijs te bepalen.
De Consulent onderhoudt een zo goed mogelijk contact met de directies en technische diensten van kaasfabrieken en het Nederlands Instituut voor Zuivelonderzoek om moeilijkheden en problemen bij de kaasbereiding op te lossen.
De Consulent verzamelt zoveel mogelijk kennis en ervaring om als neutrale instelling bepaalde ontwikkelingen en eventueel nieuwe mogelijkheden in de kaasbereiding te beoordelen.
Uit de taakomschrijving volgt dat de Consulent optrad als een "Studiedienst" voor de kaasindustrie en hiertoe een documentatie aanlegde. Hij was dus nauw betrokken bij de industrialisatie van de kaasbereiding. Soms leidde dit tot openbaarmaking van nieuwe procédé's in overleg met het bedrijfsleven.
In de praktijk betekende dit, dat de Consulent wetenschappelijke research verrichtte op het terrein van onderzoek naar de kwaliteit van kaas en van de kaasbereiding. De bestaande kaaskeuringen bleken onvoldoende garanties te bieden voor de consument, omdat de kaas na de keuring nog werd verpakt, opgeslagen en getransporteerd. Het Consulentschap ontwierp derhalve een methodiek om stukken kaas, gekocht in de winkels, te beoordelen (zie inv. nr. 65). Hiertoe trad een speciale keuringscommissie op. De resultaten werden openbaar gemaakt door voorlichtingsavonden voor plaatselijke grossiers, die de Consulent tesamen met het Nederlands Zuivelbureau organiseerde. Tevens werden de keurmeesters nader geïnstrueerd.
Uiteindelijk werden de bevindingen onderwerp van gesprek in een speciaal opgerichte Staatscommissie voor de Kwaliteitsbevordering van Kaas (de zg. commissie Wellen), waarin de Consulent als lid-notulist zitting had (zie inv. nrs. 125-131).
Wanneer een uitvinder bij het Ministerie van Economische Zaken een ontwikkelingscrediet (zie inv. nr. 42) aanvroeg, vroeg deze de Consulent om advies over de kwaliteit van deze uitvinding.
De Consulent had zitting in de Commissie inzake Octrooiaangelegenheden van de F.N.Z. (Koninklijk Nederlandse Zuivelbond) (zie inv. nrs. 51-52), zodat hij de nieuwste uitvindingen op het gebied van de mechanische kaasbereiding en -verpakking naar hun merites mede kon beoordelen.
Teneinde de kwaliteit van de kaas te verbeteren nam de Consulent ook zitting in een studiecommissie betreffende het voorverpakken van kaas van het Nederlands Instituut voor Efficiency (N.I.V.E.) (zie inv. nrs. 57-59).
Voorts was de Consulent afgevaardigde van het Ministerie van Landbouw en Visserij in de Centrale Commissie voor Kaascontrolestations (zie inv. nrs. 68-72) en tevens adviserend bestuurslid in de Kaascontrolestations Zuid-Holland - Brabant (zie inv. nrs. 73-83) en Noord-Holland (zie inv. nrs. 84-88).
Deze stations controleren de kwaliteit van de kaas en zijn bevoegd om boeten uit te schrijven, wanneer het aangebodene niet aan de kwaliteit voldoet.
De Consulent adviseerde de stations bij de invoering van nieuwe controle methodieken.
Geschiedenis van het archiefbeheer
Na de opheffing van het Consulentschap vond in 1972 overbrenging plaats naar de departementale archiefbewaarplaats van het Ministerie van Landbouw en Visserij te Arnhem, waar het archief zich thans nog bevindt.
Het geïnventariseerde archief is verpakt in 31 archiefdozen.
De inventarisator zegt hierbij zijn welgemeende dank aan de heer drs. J. A. A. Bervoets, Chartermeester van de 2e afdeling van het Algemeen Rijksarchief, aan de heer ir. P. Tiersma, voormalig Rijkszuivelconsulent voor Kaas, alsmede aan zijn naaste medewerker de heer IJ. Edam, voor hun adviezen, die voor de totstandkoming van deze inventaris onontbeerlijk waren.
De verwerving van het archief
Overbrenging van een overheidsarchief
Inhoud en structuur van het archief
2.11
Selectie en vernietiging
Tijdens de registratuurperiode vond een uitgebreide vernietiging van stukken plaats, zoals blijkt uit de Verklaring van Vernietiging ingevolge artikel 5 van het Archiefbesluit dd. 30 januari 1970 (zie inv. nr. 4).
Lijst van vernietigde stukken tijdens de inventarisatieperiode
Een Verklaring van Vernietiging ingevolge artikel 5 van het Archiefbesluit is op 1 november 1974 opgemaakt.
Begeleidingsbrieven van niet-principiële aard Verzoeken om inlichtingen van eenvoudige aard
Stukken betreffende personeelsaangelegenheden, met uitzondering van benoeming, ontslag en taakstelling van de Rijkszuivelconsulent
Stukken betreffende de aanschaf van materieel en kleine herstelwerkzaamheden aan het kantoor
Stukken betreffende het nemen van monsters, met uitzondering van de eindrapporten en correspondentie van principiële aard.
Ordening van het archief
Het geïnventariseerde archief werd geordend volgens het dossierstelsel met gebruikmaking van de Archiefcode voor de Rijkslandbouwvoorlichtingsdiensten van het Ministerie van Landbouw en Visserij van januari 1955 (zie inv. nr. 4).
Aanwijzingen voor de gebruiker
Openbaarheidsbeperkingen
Volledig openbaar.
Materiële beperkingen
Aanvraaginstructie
Openbare archiefstukken kunnen online worden aangevraagd en gereserveerd. U kunt dit ook via de terminals in de studiezaal van het Nationaal Archief doen. Om te kunnen reserveren dient u de volgende stappen te volgen:
U maakt een profiel aan op www.gahetna.nl, en logt vervolgens in
Via de archiefinventaris (alleen de beschrijvingen met rode nummers) selecteert u het gewenste archiefstuk door op de knop 'Reserveren' te klikken
In het volgende scherm geeft u aan op welke dag u het archiefstuk wilt inzien
Indien u zich bevindt in de studiezaal en een tafelnummer heeft ontvangen kunt u dit nummer vermelden. Als u geen tafelnummer heeft kunt u tafelnummer 777 laten staan
Vervolgens bevestigt u uw reservering door deze te versturen.
Verwant materiaal
Beschikbaarheid van kopieën
Beschrijving van de series en archiefbestanddelen
- ORGANISATIE, I.
  - Beschikkingen van de Minister van Landbouw en Visserij tot instelling en tot opheffing van het Rijkszuivelconsulentschap voor Kaas, gevestigd te Arnhem, met stukken betreffende de taakomschrijving van de Consulent en de organisatie van zijn bureau, afschriften, getypt, gestencild, 1957-1971; 1; 1 omslag
  - Beschikkingen van de Minister van Landbouw en Visserij betreffende de organisatie van het Ministerie en de onder haar ressorterende diensten, afschriften, gestencild, gedrukt, 1959-1971; 2; 1 omslag
  - Stukken betreffende de benoeming en bezoldiging en het pensioen van Ir. P. Tiersma als Rijkszuivelconsulent voor de Kaas met retroacta 1949-1959, getypt, gestencild, gedrukt, 1959-1963; 3; 1 omslag
  - Stukken betreffende de te volgen procedure van vernietiging van archiefbescheiden, met een Verklaring van Vernietiging van de uitgevoerde vernietiging en een archiefcode, getypt, gedrukt, 1959-1970; 4; 1 omslag
  - Agenda op de ingekomen correspondentie 20 oktober 1958-17 augustus 1959, 1958-1959; 5; 1 deel
    zie voor het vervolg inventarisnummer 6
  - Agenda op de uitgaande correspondentie over de periode 18 november 1958-17 september 1960, 1958-1960; 6; 1 deel
    vanaf 18 augustus 1959 is eveneens de ingekomen correspondentie geagendeerd
  - Postagenda's op de ingekomen en uitgaande post, 1960-1970; 7-13; 7 delen
    - 19 september 1960-1 januari 1962, 7
    - 1 januari 1962-1 juli 1963, 8
    - 1 juli 1963-14 december 1964, 9
    - 14 december 1964-16 augustus 1966, 10
    - 17 augustus 1966-20 december 1967, 11
    - 21 december 1967-7 mei 1969, 12
    - 7 mei 1969-8 september 1970, 13
  - Nieuwe minuten van periodieke verslagen van de werkzaamheden van het Rijkszuivelconsulentschap voor de Kaas, uitgebracht aan de Directeur van de Veeteelt- en Zuivelaangelegenheden met nieuwe minuten van begeleidebrieven, getypt, 1958-1970; 14-15; 2 omslag
    - 1958-1962, 14
    - 1963-1970, 15
  - Agenda's en notulen van vergaderingen van Rijkszuivelconsulenten, getypt, 1959-1972; 16; 1 omslag
  - Stukken betreffende de begroting van het Consulentschap, getypt, gestencild, 1959-1972; 17; 1 omslag
  - Register, houdende aantekeningen van inkomsten, uitgaven, met jaarbalans en kasbescheiden, 1959-1967; 18; 1 deel
  - Stukken betreffende de bouw van het Rijkskantoor Pels Rijckenstraat 1 en de regelingen omtrent de huisvesting van het consulentschap in dit pand, getypt, gestencild, 1963-1969; 19; 1 omslag
- TAAK, II.
  - ONDERZOEK, A.
    - Kaasbereiding, 1.
      - Stukken betreffende het kwaliteitsonderzoek van mechanisch gekoelde melk voor de kaasbereiding uit een melkrit van de Coöperatieve Zuivelfabriek te Oudendijk, getypt, 1958-1960; 20; 1 omslag
      - Stukken betreffende de deelname door de Consulent aan een bezoek van de Commissie Buitenlandse Kaassoorten van de Drentse Zuivelbond en de Zuivelfabriek "Domo" aan West Duitse Camembert fabrieken ter bestudering van produktiemogelijkheden van camembert in Nederland, met eindrapport, getypt, 1958-1959; 21; 1 omslag
      - Ingekomen inlichtingen over diverse in de handel toegepaste kaaskorstbehandelingen, geschreven, getypt, gedrukt, 1959-1972; 22; 1 omslag
      - Stukken betreffende de bijwoning van demonstraties van Engelse harde kaas, Cheshire en Cheddar in Nederland, door de Consulent, getypt, 1959-1960; 23; 1 omslag
      - Stukken betreffende voorstellen van diverse Nederlandse bedrijven tot de vervaardiging van schapenkaas, getypt, 1960-1966; 24; 1 omslag
      - Ingekomen notulen van een bespreking van het Produktschap voor Zuivel over een plan tot verpoedering van kaas van het Voedselvoorzieningsen In- en Verkoopbureau, met begeleidebrief, gestencild 4 oktober 1962, 25; 1 omslag
      - Ingekomen agenda's en notulen van vergaderingen van de Werkgroep Structuurproblemen in Opzetkaas van het Nederlands Instituut voor Zuivelonderzoek te Ede, gestencild, 1965-1967; 26; 1 omslag
      - Stukken betreffende de oprichting van een Coöperatieve Geitenkaasfabriek in Assendelft, getypt, 1965-1970; 27; 1 omslag
      - Correspondentie over materiaal, dat door de Société Corblin te Parijs wordt aangewend ter vervaardiging en verpakking van geitenkaas, getypt, 1966-1968; 28; 1 omslag
        zie ook inv. nrs. 53-60
      - Stukken betreffende rapporten van de Consulent aan diverse instanties ter bevordering van de geitenkaasbereiding in Nederland, 1967-1970; 29; 1 omslag
      - Rapport van de Ad hoc Commissie van de Food and Agriculture Organization van de Verenigde Naties op 8-11 april 1968 te Rome over het mondiaal tekort aan stremsel, met bijlagen, geschreven, getypt, gedrukt, 30; 1 omslag
        de Consulent was door het Ministerie als afgevaardigde aangewezen
      - Ingekomen verslag van een fondue-smaakproef van het Nederlands Zuivelbureau, met aankondiging en begeleidebrief, getypt, gestencild april 1968, 31; 1 omslag
      - Correspondentie met diverse Nederlandse bedrijven over de bereiding van geitenkaas, getypt, 1968-1972; 32; 1 omslag
      - Concept-rapport van de Consulent over een nieuwe wijze van zuurselbereiding en weiroombehandeling met bijlagen, geschreven, getypt, 1968; 33; 1 omslag
      - Stukken betreffende de medewerking aan een onderzoek naar het vochtgehalte van Goudse kaas met zacht zuivel i.s.m. het Nederlands Instituut voor Zuivelonderzoek te Ede, gestencild, 1969-1970; 34; 1 omslag
      - Stukken betreffende de samenwerking van de Consulent met de Firma Noury & Van der Lande te Deventer bij proeven met Nourystremsel in een aantal kaasbereidingsbedrijven, getypt, gestencild, 1969; 35; 1 omslag
      - Stukken betreffende de medewerking van de Consulent aan een onderzoek naar het gebruik van ondermelk bereid uit "low-Heat"-melkpoeder voor het standaardiseren van kaasmelk en de invloed daarvan op de bereiding en de kwaliteit van de kaas, geschreven, getypt, gestencild, 1970-1972; 36; 1 omslag
      - Ingekomen verslag van een onderzoek van het Nederlands Instituut voor Zuivelonderzoek in Ede over een proef met het bewaren van kaas bij temperaturen tussen + 3ºC en - 20ºC, met bijlagen, gestencild, zonder jaartal, 37; 1 omslag
      - Stukken betreffende de deelname van de Consulent aan het symposium enzymen in levensmiddelen, georganiseerd door de Commission Internationale des Industries Agricoles et Alimentaires in Parijs, op 14-16 februari 1972, gestencild, 38; 1 omslag
      - Stukken betreffende het onderzoek van machines in het kader van de mechanisatie van de kaasbereiding, 1956-1969; 39-44; 6 omslagen
        - Correspondentie met de Directeur voor Veeteelt- en Zuivelaangelegenheden over de ontwikkeling en de beproeving van wrongelpersmachines, geschreven, getypt, gestencild 1956-1961, 39; 1 omslag
        - Rapporten van de Commissie Onderzoek naar de Kaasmechanisatie van de Bond van Coöperatieve Zuivelfabrieken, getypt, gestencild 1957-1965, 40; 1 omslag
          de Consulent had zitting in deze commissie
        - Ingekomen notulen van de Commissie Onderzoek naar de Kaasmechanisatie van de Bond van Coöperatieve Zuivelfabrieken met agenda's en bijlagen, getypt, gestencild 1958-1967, 41; 1 omslag
        - Stukken betreffende de advisering voor toekenning van ontwikkelingskredieten van het Ministerie van Economische Zaken voor de ontwikkeling van apparatuur voor de kaasbereiding, geschreven, getypt 1958-1968, 42; 1 omslag
        - Correspondentie over methoden van mechanisch keren en snijden van kaas, getypt 1962-1969, 43; 1 omslag
        - Stukken betreffende het optreden van de Consulent bij bijeenkomsten van de Commissie voor Zuiveltechnologie van de Koninklijke Nederlandse Zuivelbond, gestencild 1964-1968, 44; 1 omslag
      - Stukken betreffende octrooiaanvragen van kaasbereidingsprocédé's en -machines, 1958-1972; 45-52; 2 omslagen
        - Ingekomen Octrooiaanvragen, ingediend bij de Octrooiraad genummerd 1-307, gestencild 1958-1972, 45-50; 6 pakken
          - 1-70, 45
          - 71-80, 46
          - 81-100, 47
          - 101-200, 48
          - 201-250, 49
          - 251-307, 50
        - Ingekomen notulen van de vergaderingen van de Octrooicommissie van de Koninklijke Nederlandse Zuivelbond F.N.Z., met agenda's en bijlagen, gestencild 1965-1970, 51-52; 2 omslagen
          - 1965-1968, 51
          - 1969-1970, 52
    - Kaasverpakking, 2.
      zie ook inv. nr. 28
      - Stukken betreffende het onderzoek naar de voorverpakking van kaas, getypt, gestencild, 1958-1968; 53; 1 omslag
      - Stukken betreffende de advisering van verpakkingsfolie en apparatuur voor verpakking van kaas, getypt, 1959-1966; 54; 1 omslag
      - Stukken betreffende verzoeken van de Consulent om inlichtingen over diverse soorten van kaasverpakkingsapparatuur en kaasverpakking, getypt, 1959-1970; 55; 1 omslag
      - Stukken betreffende een onderzoek van de Consulent over de toepassing van plastic ter bescherming van de korst van Nederlandse kaassoorten en bezwaren van West Duitse zijde tegen de toepassing daarvan, getypt, gestencild, 1960-1963; 56; 1 omslag
      - Stukken betreffende de Subcommissie Voorverpakken van Kaas van het Nederlands Instituut voor Efficiency, 1961-1965; 57-59; 3 omslagen
        - Ingekomen notulen, met agenda's en bijlagen, getypt, gestencild 1961-1963, 57
        - Ingekomen rapporten betreffende het voorverpakken van kaas, te behandelen in de Subcommissie vergaderingen, gestencild 1964-1965, 58
        - Correspondentie van de Consulent, met de Subcommissie n.a.v. vergaderingen en nota's van de Consulent, getypt, gestencild 1961-1963, 59
          de Consulent had zitting in deze commissie.
      - Stukken betreffende adviezen van de Consulent aan het Nederlands Zuivelbureau over zeefdrukapparatuur voor machinale nationaliteits- en/of kwaliteitsmerking van kaas, getypt, gedrukt, 1966-1967; 60; 1 omslag
    - Kaasafzet en -bewaring, 3.
      - Stukken betreffende een reis van de Consulent naar West-Duitsland voor een onderzoek naar mogelijkheden tot afzet van vierkante Goudse kaas aldaar, getypt, gestencild, 1957-1958; 61; 1 omslag
      - Stukken betreffende een advies aan de Directeur van Veeteelt- en Zuivelaangelegenheden over de deponering van het Rijkskaasmerk in de Verenigde Staten, getypt, 1958; 62; 1 omslag
      - Ingekomen verslagen van de vergaderingen van het Bestuur der Afdeling Kaas van het Zuivel-Kwaliteits-controlebureau, betreffende de export-controle op in stukken gesneden kaas, getypt, gestencild, 1958; 63; 1 omslag
      - Stukken betreffende vochtigheidsmetingen in enkele kaaspakhuizen, getypt, geschreven, 1960-1970; 64; 1 omslag
      - Stukken betreffende de kaaskeuring in winkels door het Rijkszuivelconsulentschap, geschreven, gestencild, 1962-1965; 65; 1 pak
      - Stukken betreffende adviezen van de Consulent over de te houden kaaskeuringen tijdens een door de Koninklijke Nederlandse Zuivelbond F.N.Z. te houden marktonderzoek van kaas in West-Duitsland, getypt, 1964-1965; 66; 1 omslag
      - Stukken betreffende de deelname van de Consulent aan de bijeenkomst van de Organisatie voor Economische Samenwerking en Ontwikkeling (OESO) over de veranderingen in de marketing van melk en melkprodukten en de consequenties voor de agrariërs te Parijs, 30 november-1 december 1972, getypt, 67; 1 omslag
  - KAASCONTROLE EN -KEURINGEN, B.
    - Stukken betreffende de Centrale Commissie voor de Kaascontrolestations, 1956-1970; 68-72; 5 omslagen
      de Consulent had als afgevaardigde van het Ministerie zitting in de Centrale Commissie voor de Kaascontrolestations.
      - Ingekomen notulen van de vergaderingen van de Centrale Commissie voor de Kaascontrolestations met agenda's en bijlagen, gestencild 1956-1960, 68; 1 osmlag
      - Ingekomen agenda's van de vergaderingen van de Centrale Commissie voor de Kaascontrolestations met de ter vergadering te behandelen stukken en begeleidebrieven, gestencild maart 1961 t/m September 1961 1961, 69; omslag
      - Ingekomen notulen van de vergaderingen van de Centrale Commissie voor de Kaascontrolestations met agenda's en bijlagen, gestencild 1962-1970, 70-72; 3 osmlagen
        - 1962-1965, 70
        - 1966-1968, 71
        - 1969-1970, 72
    - Ingekomen notulen van de bestuursvergaderingen van het Kaascontrolestation Zuid-Holland/Brabant met agenda's en bijlagen, gestencild, 1959-1972; 73-83; 11 omslagen
      de Consulent was adviserend bestuurslid.
      - 1959-1960, 73
      - 1961, 74
      - 1962, 75
      - 1963-1964, 76
      - 1964-1965, 77
      - 1966-1967, 78
      - 1967-1968, 79
      - 1969, 80
      - 1970, 81
      - 1971, 82
      - 1972, 83
    - Stukken betreffende het Kaascontrolestation Noord-Holland, 1958-1972; 84-90; 8 omslagen
      de Consulent was adviserend bestuurslid
      - Ingekomen notulen van de Algemene Ledenvergaderingen van het Kaascontrolestation Noord-Holland, met agenda's en bijlagen, gestencild 1958-1972, 84; 1 omslag
      - Ingekomen notulen van de bestuursvergaderingen van het Kaascontrolestation Noord-Holland, getypt, gestencild 1958-1972, 85-87; 3 omslagen
        - 1958-1965, 85
        - 1966-1971, 86
        - 1972, 87
      - Ingekomen agenda's van de bestuursvergaderingen van het Kaascontrolestation Noord-Holland met ter vergadering te behandelen stukken, getypt 1958-1965, 88; omslag
      - Ingekomen circulaires bij de Consulent, als adviserend bestuurslid van het Kaascontrolestation Noord-Holland, gestencild 1960-1972, 89; omslag
      - Bijlage stukken bij de agenda's van de bestuursvergaderingen van het Kaascontrolestation Noord-Holland, gestencild 1966-1970, 90; 2 omslagen
    - Stukken betreffende een onderzoek naar en adviezen op het terrein van de kwaliteitsaanduiding, 1958-1970; 91-100; 10 omslagen